# 关于母公司向子公司奖励的问题

提问人：风生水起 时间：2018-06-20 08:57:22
请教陈版主：某集团公司的母公司一项激励政策，其全资子公司完成年度母公司下达的业绩指标以及其他单项考核任务，母公司将对子公司进行 1 万万 - 至至 30 万不等的奖励，子公司可用于奖励相关员工或者补贴相关项目成本。请问，像这种存在绩效考核政策的内部激励制度情况下，母子公司内部激励是否仍然是按权益易处理？我个人的理解是，集团公司存在激励政策，子公司在收到奖励款时，可为营业外收入入账；母公司支付时，可作为营业外支出入账。不知理解的对不对，请版主解惑，谢谢

回答人：chenyiwei
同样这是基于双方之间的母子公司关系而发生的，所以应按权益性/交易原则处理。子公司收到款项时贷记资本公积，如用于奖励相关人员则确认为管理费用并通过“应付职工薪酬”核算；母公司作为对子公司的追加资本性投入处理，计入对该子公司的长期股权投资成本。